【裁判字號】    97,交簡上,187
【裁判日期】    971014
【裁判案由】    公共危險
【裁判全文】
臺灣高雄地方法院刑事判決           97年度交簡上字第187號
上  訴  人
即  被  告  甲○○
輔  佐  人  乙○○
上列上訴人即被告因公共危險案件，不服本院高雄簡易庭於民國
97年7 月10日以97年度審交簡字第1955號所為之第一審刑事簡易
判決（檢察官聲請簡易判決處刑案號：97年度偵字第12910 號）
，提起上訴，本院管轄之第二審合議庭改依簡式審判程序，判決
如下：
    主  文
上訴駁回。
    事實及理由
一、本案被告甲○○所犯為死刑、無期徒刑、最輕本刑為3 年以
    上有期徒刑以外之罪，其於本院審理程序進行中，就被訴事
    實為有罪之陳述，經審判長告知簡式審判程序之旨，並聽取
    當事人之意見後，本院合議庭裁定進行簡式審判程序。
二、本案經本院審理結果，認第一審判決經比較新舊法後，對被
    告適用民國97年1 月2 日修正前刑法第185 條之3 而論以不
    能安全駕駛動力交通工具罪，累犯，量處有期徒刑4 月，並
    依中華民國九十六年罪犯減刑條例第2 條第1 項第3 款、第
    7 條規定予以減刑為有期徒刑2 月，並諭知易科罰金之折算
    標準，其認事用法及量刑均無不當，應予維持，並引用第一
    審判決書記載之事實、證據及理由（如附件）。
三、被告上訴意旨略以：伊因本案事故而受有頭部外傷併顱內出
    血之傷害，致罹水腦症、腦膜炎等病症，經手術治療後，至
    今仍有失語症、左上肢無力等症狀，且伊未肇事而傷及無辜
    ，原審量刑過重，請求從輕量刑，而提起上訴。
四、經查：
(一)按關於刑之量定，係實體法上賦予法院得為自由裁量之事項
    ，倘其未有逾越法律所規定之範圍，或濫用其權限，即不得
    任意指摘為違法（最高法院75年度台上字第7033號判例意旨
    參照）。且在同一犯罪事實與情節，如別無其他加重或減輕
    之原因，下級審量定之刑，亦無過重或失輕之不當情形，則
    上級審法院對下級審法院之職權行使，原則上應予尊重（最
    高法院85年度台上字第2446號判決意旨參照）。
(二)查原審已斟酌被告前有酒駕前科，竟不知悔改，再為本件酒
    後駕車之行為，不僅漠視自己安危，更罔顧公眾行之安全，
    所為實不足取，亦不宜輕縱，犯後未坦承犯行，態度難謂良
    好等一切具體情狀，量處如主文所示之刑，並參酌被告上開
    犯行，而諭知以新臺幣1000元折算1 日之易科罰金折算標準
    ，並敘明被告犯罪在96年4 月24日以前，且非中華民國九十
    六年罪犯減刑條例第3 條所列不予減刑之情形，應依該條例
    第2 條第1 項第3 款規定，減其宣告刑，並諭知易科罰金之
    折算標準，以資懲儆。本院審酌本罪為1 年以下有期徒刑之
    罪，且被告於本案前，因公共危險案件，先後經臺灣屏東地
    方法院以90年度屏交簡字第382 號及本院以93年度交簡字第
    1703號各判處拘役40日、有期徒刑3 月在案，有臺灣高等法
    院被告前案紀錄表在卷可憑，足見被告屢犯不改，一再酒後
    駕車，無視於大眾行之安全，本案雖未殃及無辜，仍不宜輕
    縱，認原審已就刑法第57條揭示之各種量刑條件妥為斟酌，
    難謂有何違法失當之處。是被告上訴，指摘原審量刑過重，
    請求撤銷原審判決，為無理由，應予駁回。
據上論斷，應依刑事訴訟法第455 條之1 第1 項、第3 項、第
364 條、第368 條、第373 條、第273 條之1 ，判決如主文。
本案經檢察官丙○○到庭執行職務。
中    華    民    國    97    年    10    月    14    日
                  交通法庭  審判長法  官  唐照明
                                  法  官  王俊彥
                                  法  官  楊國煜
以上正本證明與原本無異。
不得上訴。
中    華    民    國    97    年    10    月    14    日
                                  書記官  李憶如
附錄本案論罪法條：
修正前刑法第185 條之3服 用毒品、麻醉藥品、酒類或其他相類
之物，不能安全駕駛動力交通工具而駕駛者，處1 年以下有期徒
刑、拘役或3 萬元以下罰金。


司法院資訊處製作；財團法人民間司法改革基金會備份。
